【裁判字號】    95,訴,1839
【裁判日期】    951204
【裁判案由】    毒品危害防制條例
【裁判全文】
臺灣彰化地方法院刑事判決              95年度訴字第1839號
公  訴  人  臺灣彰化地方法院檢察署檢察官
被      告  甲○○
                      號
上列被告因違反毒品危害防制條例案件，經檢察官提起公訴（九
十五度毒偵字第三七六一號），被告於本院準備程序中就被訴事
實為有罪之陳述，經本院裁定依簡式審判程序審理，判決如下：
    主  文
甲○○施用第一級毒品，累犯，處有期徒刑捌月。
扣案之第一級毒品海洛因壹包（淨重零點壹伍公克、空包裝重零
點貳陸公克）沒收銷燬之、注射針筒壹支沒收。
    事  實
一、甲○○前因違反肅清煙毒條例及麻醉藥品管理條例案件，經
    本院分別判處有期徒刑三年一月、三月，並定應執行刑為有
    期徒刑三年二月確定；嗣又因違反肅清煙毒條例，經臺灣高
    等法院臺中分院判處有期徒刑三年四月確定，因竊盜案件，
    經臺灣臺中地方法院判處有期徒刑三月確定，並與另犯之麻
    醉藥品管理條例案件經臺灣南投地方法院判處之有期徒刑四
    月合併定應執行刑為有期徒刑三年八月；前開案件經接續執
    行後，於八十九年九月二日獲假釋出獄，惟於假釋期間，又
    因後述之施用毒品案件遭撤銷假釋，並入監執行所餘殘刑，
    甫於九十五年六月十三日縮短刑期執行完畢。又其於九十一
    年間，因施用毒品案件，經本院裁定送觀察、勒戒後，認有
    繼續施用毒品之傾向，再命入戒治處所施以強制戒治，於九
    十二年一月八日停止戒治出所，所餘戒治期間付保護管束，
    同年八月五日保護管束期滿未經撤銷而視為執行完畢，並經
    臺灣彰化地方法院檢察署檢察官以九十二年度戒毒偵字第四
    五九、四六０號為不起訴處分確定。詎其仍不思悔改，於前
    揭強制戒治處分執行完畢釋放後五年內，基於施用第一級毒
    品海洛因之犯意，於九十五年九月十五日上午十一時許，在
    彰化縣員林鎮萬年巷十三號「萬年宮」前車號ＭＵ－一三八
    七號自小客車內，以將海洛因攙水後再以針筒注射之方式，
    施用第一級毒品海洛因一次。嗣於同日上午十一時三十分許
    ，甲○○甫施用完畢未幾，即在上開處所為警當場查獲，並
    扣得其與友人邱憲明（另案偵辦中）所共同持有之第一級毒
    品海洛因一包（淨重零點一五公克、包裝重零點二六公克）
    ，及其所有供施用海洛因之注射針筒一支。
二、案經彰化縣警察局員林分局報請臺灣彰化地方法院檢察署檢
    察官偵查起訴。
    理  由
一、上開事實，業據被告甲○○於本院審理時坦承不諱，核與證
    人邱憲明於警詢中之證述一致，且被告於九十五年九月十五
    日為警採集之尿液，經送詮昕科技股份有限公司檢驗結果，
    確呈嗎啡陽性反應，此有彰化縣警察局員林分局委託檢驗尿
    液代號與真實姓名對照認證單及詮昕科技股份有限公司出具
    之濫用藥物尿液檢驗報告等附卷可稽，復有被告所持有之海
    洛因一包及供施用海洛因之注射針筒一支扣案可佐，而上開
    毒品，經送法務部調查局鑑定結果，確屬第一級毒品海洛因
    無訛（淨重零點一五公克、包裝重零點二六公克），有鑑定
    書一紙在卷可參，被告自白核與事實相符。又被告前於九十
    一年間，因施用毒品案件，經本院裁定送觀察、勒戒後，認
    有繼續施用毒品之傾向，再命入戒治處所施以強制戒治，於
    九十二年一月八日停止戒治出所，所餘戒治期間付保護管束
    ，同年八月五日保護管束期滿未經撤銷而視為執行完畢，並
    經臺灣彰化地方法院檢察署檢察官以九十二年度戒毒偵字第
    四五九、四六０號為不起訴處分確定等情，有臺灣彰化地方
    法院檢察署刑案資料查註紀錄表及臺灣高等法院被告前案紀
    錄表等附卷可據，被告於上述強制戒治處分執行完畢釋放後
    五年內再施用第一級毒品，其事證明確，自應依法論科。
二、核被告所為，係犯毒品危害防制條例第十條第一項之施用第
    一級毒品罪。被告於施用前後持有第一級毒品海洛因之低度
    行為，應為施用之高度行為所吸收，不另論罪。又被告前因
    違反肅清煙毒條例及麻醉藥品管理條例案件，經本院分別判
    處有期徒刑三年一月、三月，並定應執行刑為有期徒刑三年
    二月確定；嗣又因違反肅清煙毒條例，經臺灣高等法院臺中
    分院判處有期徒刑三年四月確定，因竊盜案件，經臺灣臺中
    地方法院判處有期徒刑三月確定，並與另犯之麻醉藥品管理
    條例案件經臺灣南投地方法院判處之有期徒刑四月合併定應
    執行刑為有期徒刑三年八月；前開案件經接續執行後，於八
    十九年九月二日獲假釋出獄，惟其後遭撤銷假釋，並入監執
    行所餘殘刑，於九十五年六月十三日縮短刑期執行完畢，此
    有臺灣彰化地方法院檢察署刑案資料查註紀錄表及臺灣高等
    法院被告前案紀錄表等附卷可參，其受此有期徒刑執行完畢
    後，五年以內再故意犯本件之施用第一級毒品罪，應依刑法
    第四十七條第一項累犯規定加重其刑。爰審酌被告前曾有多
    次施用毒品之前科及其犯罪之動機、目的、施用毒品係自戕
    身心，且曾因施用毒品而送強制戒治處分，猶不知悔改，未
    能戒除毒癮，竟又再度施用毒品，顯乏禁絕毒害之決心，暨
    其犯後尚知坦承犯行等一切情狀，量處如主文所示之刑，以
    示懲儆。扣案之第一級毒品海洛因一包（淨重零點一五公克
    、包裝重零點二六公克），為屬毒品，應依毒品危害防制條
    例第十八條第一項前段沒收銷燬之；另扣案之注射針筒一支
    ，則屬被告所有並供其施用海洛因之物，業據被告供明在卷
    ，併依刑法第三十八條第一項第二款宣告沒收。
據上論斷，應依刑事訴訟法第二百七十三條之一第一項、第二百
九十九條第一項前段，毒品危害防制條例第十條第一項、第十八
條第一項前段，刑法第十一條前段、第四十七條第一項、第三十
八條第一項第二款，判決如主文。
本案經檢察官陳茂亭到庭執行職務。
中    華    民    國    95    年    12    月    4     日
                     刑事第二庭    法  官  王義閔
以上正本證明與原本無異。
如不服本判決，應於判決送達後10日內，向本院提出上訴狀（須
附繕本）。
中    華    民    國    95    年    12    月    5     日
                                   書記官  洪年慶
毒品危害防制條例第10條
施用第一級毒品者，處 6 月以上 5 年以下有期徒刑。
施用第二級毒品者，處 3 年以下有期徒刑。
毒品危害防制條例第18條
查獲之第一、二級毒品及專供製造或施用第一、二級毒品之器具
，不問屬於犯人與否，均沒收銷燬之；查獲之第三、四級毒品及
製造或施用毒品之器具，無正當理由而擅自持有者，均沒入銷燬
之。但合於醫藥、研究或訓練之用者，得不予銷燬。
前項合於醫藥、研究或訓練用毒品或器具之管理辦法，由法務部
會同行政院衛生署定之。


司法院資訊處製作；財團法人民間司法改革基金會備份。
